臺灣彰化地方法院刑事判決　　　　　　　 94年度訴字第222號
公　訴　人　臺灣彰化地方法院檢察署檢察官
被　　　告　壬○○
上列被告因常業竊盜案件，經檢察官提起公訴（94年度偵字第
521 號）及移送併辦（94年度偵字第2572號），本院判決如下：
    主　文
壬○○共同以犯竊盜罪為常業，累犯，處有期徒刑貳年拾月，並
於刑之執行前令入勞動場所強制工作年。
    事實及理由
一、犯罪事實：
    壬○○於民國八十四年間，因犯殺人未遂等案件，經檢察官
    提起公訴，嗣由法院判處應執行有期徒刑五年二月確定，至
    九十二年九月十三日執行完畢。仍不思悔改，其與李榮洲、
    劉宗厚、陳信朋、陳昱璇、蕭明進、張宏嘉、蕭奮聰（共犯
    案件追訴情形詳如附表所示）等人，基於常業竊盜之犯意
    聯絡，共組竊車拆解零件販售集團，推由壬○○於九十三年
    二月間，向不知情之廖國雄以每月新台幣（下同）三萬八千
    元之價格，承租位於雲林縣二崙鄉三塊厝十四之二號鐵皮屋
    ，供渠作為竊車解體之工廠使用，並以每拆解一部贓車工資
    一千五百元至二千五百元不等之代價，僱用與渠等有犯意聯
    絡之梁峰晟、郭靜雄、林志民、朱志敏、羅文傑、范瑞光、
    崔玉榮等人（共犯案件追訴情形詳如附表所示），在上開
    解體工廠，從事贓車解體工作，再由劉宗厚、陳信朋、陳昱
    璇、蕭明進、張宏嘉、蕭奮聰等人，在中部及南部地區，以
    不詳方法，竊取如附表壹所示之自用小客車多部，得手後，
    即將該贓車運至位於雲林縣西螺鎮○○道附近之「小娘娘理
    容店」前、西螺鎮廣興里番仔溝旁產業道路、雲林縣崙背鄉
    台十九線北端外環道交叉路口等地，交由梁峰晟、壬○○、
    林志民等人駕駛至該汽車解體工廠，再由壬○○、梁峰晟、
    郭靜雄、林志民、朱志敏、羅文傑、范瑞光、崔玉榮等人分
    工拆解車體，期間並由梁峰晟、壬○○、郭靜雄輪流將解體
    之贓車車牌丟棄於雲林縣二崙鄉八角亭排水圳上游之來惠橋
    下、崙背鄉八角亭排水圳羅厝段福興橋下等地，解體後之汽
    車材料、零件，再由梁峰晟、壬○○輪流以不詳車號之貨車
    、休旅車或自用小客車，運往李榮洲位於雲林縣西螺鎮埤頭
    十二之三號、西螺鎮安定里二十七號、二十七之七號、安定
    里安定路九十一之三號、嘉義市竹村里竹仔腳六十二之十四
    號北面等倉庫存放，復由李榮洲將該車輛零件以低價銷售予
    廖偉志所經營之「佑祥汽車拖吊修理廠」，及各地之汽車零
    件商以進行銷贓，而獲取暴利。嗣於九十三年七月二十八日
    上午十時許，為警在位於雲林縣二崙鄉三塊厝十四之二號鐵
    皮屋工廠內，查獲正拆卸中如附表壹編號41、42、43所示之
    自小客車共三部，及如附表壹編號36之汽車引擎一具、遭壓
    平之汽車車體三部，及遭竊車輛之車內物品，暨如附表貳所
    示壬○○所有，供梁峰晟、郭靜雄、林志民、壬○○、范瑞
    光等人拆解贓車之工具；後經郭靜雄、梁峰晟等人向員警表
    明拆解後之車牌係丟棄於前開雲林縣二崙鄉排水溝內，即由
    員警於九十三年九月二十日，前往雲林縣二崙鄉八角亭排水
    圳上游之來惠橋下、崙背鄉八角亭排水圳羅厝段福興橋下打
    撈車牌，並於福興橋下共撈得遭竊車輛之車牌，復經張宏嘉
    、蕭奮聰等人帶同警員至失竊地點查訪，而查悉上情。壬○
    ○於警方查獲前述拆解工廠之後，又依李榮洲之指示，將附
    表編號44、45、46所示之自用小客車載至廖偉志經營之「佑
    祥汽車拖吊修理廠」，以每部小客車二千元至三千元之低價
    賣予廖偉志，嗣於九十三年十月二十五日十四時三十分許，
    警方循線至「佑祥汽車拖吊修理廠」查獲部分車體及車上物
    品。
二、被告壬○○於準備程序中，就被訴犯罪事實為有罪之陳述，
    且所犯係死刑、無期徒刑、最輕本刑為3 年以上有期徒刑以
    外之罪，經本院合議庭依刑事訴訟法第273 條之1 第1 項之
    規定，裁定由法官一人獨任進行簡式審判程序。
三、本案證據：
  (一)共犯李榮洲之警詢筆錄。
  (二)共犯張宏嘉之警詢筆錄。
  (三)共犯蕭奮聰之偵訊筆錄。
  (四)共犯梁峰晟之偵訊筆錄。
  (五)共犯郭靜雄之偵訊筆錄。
  (六)共犯林志民之偵訊筆錄。
  (七)共犯朱志敏之警詢筆錄。
  (八)共犯羅文傑之偵訊筆錄。
  (九)共犯范瑞光之偵訊筆錄。
  (十)另案被告廖偉志之警詢、偵訊筆錄
  (十一)證人廖萬結（即房屋出租人廖國雄之父）之警詢筆錄。
  (十二)附表壹所示被害人或使用人之警詢筆錄，及贓物認領保管單
    。
  (十三)內政部警政署刑事警察局鑑驗書（文號：刑紋字第09301645
    37號）。
  (十四)扣案如附表貳所示之工具一批。
  (十五)被告之自白。
  (十六)台灣高等法院被告全國前案紀錄表。
四、按共同實施犯罪行為之人，在合同意思範圍以內，各自分擔
    犯罪行為之一部，相互利用他人之行為，以達其犯罪之目的
    者，即應對於全部所發生之結果，共同負責，又共同正犯之
    意思聯絡，不限於事前有所協議，其於行為當時，基於相互
    之認識，以共同犯罪之意思參與者，亦無礙於共同正犯之成
    立（最高法院九十二年度台上字第三二九一號判決足資參照
    ）；本件之犯罪型態，雖係區別為汽車竊盜與事後解體二部
    門，然由車輛解體之狀況，集團成員於竊得車輛後即送入解
    體工廠，解體後之零件、材料，復載運往特定地點存放銷售
    ，被告與下手行竊者間，各有分工模式，是被告等縱然未親
    自下手行竊，然渠等與下手竊車之成員間，就行竊與事後處
    分贓物之分工模式當有所認識，是被告壬○○自應對於全部
    所發生之結果負全部責任。起訴書記載被告自九十三年二月
    間起開始參與汽車拆解集團之犯行，並在起訴書末以附表臚
    列被害人、失竊時間、地點及失竊車輛車號等，惟其附表中
    有多件失竊案件發生在九十三年二月之前，與起訴書事實欄
    所記載被告壬○○開始犯罪之時間不符，經公訴人於準備程
    序當庭確認起訴範圍僅包括附表編號1 至9 、編號13至15、
    編號21至27、編號36至37、編號40至43之部分。惟上述起訴
    部分，未能包含併辦部分及附表壹所示之其餘部分，然刑法
    上所謂常業犯，指反覆以同種類行為為目的之社會活動之職
    業性犯罪而言（最高法院八十五年台上字第五一○號判例參
    照），查本件犯罪集團長期竊車以供拆解販售，顯見被告與
    其他共犯有意恃此犯罪為生，是核被告所為，係犯刑法第三
    百二十二條之常業竊盜罪，從而附表壹所示之各部分犯行，
    乃包含於一個常業竊盜罪中，基於審判不可分原則，本院自
    應全部審理。
五、附表貳所示之扣案物，係前述犯罪集團在竊得車輛後，拆解
    車體零件所使用之工具，而非供竊盜行為所使用，爰不予宣
    告沒收，附此敘明。
六、應依刑事訴訟法第二百七十三條之一第一項、第二百九十九
    條第一項前段、第三百十條之二、第四百五十四條第一項，
    刑法第二十八條、第三百二十二條、第四十七條，竊盜犯贓
    物犯保安處分條例第三條第一項第二款、第四條、第五條第
    一項前段，判決如主文。
七、如不服本判決，應於判決送達後10日內，向本院提出上訴狀
    （須附繕本），上訴於台灣高等法院台中分院。告訴人或被
    害人對於判決如有不服具備理由請求檢察官上訴者，其上訴
    期間之計算係以檢察官收受判決正本之日期為準。
中　　華　　民　　國　　94　　年　　8 　　月　　17　　日
                  刑事第三庭          法  官  黃玉齡
以上正本證明與原本無異。
如不服本判決，應於判決送達後十日內向本院提出上訴狀 (須附
繕本)。
中　　華　　民　　國　　94　　年　　8 　　月　　17　　日
                                      書記官  林怡吟
附錄本案論罪科刑法條全文：
刑法第三百二十二條以犯竊盜罪為常業者，處一年以上七年以下
有期徒刑。
附表壹：
┌──┬──────┬──────┬────┬────────┬─────┐
│編號│  犯罪時間  │  犯罪地點  │ 被害人 │    所失財物    │ 尋回物品 │
├──┼──────┼──────┼────┼────────┼─────┤
│ 1  │九十三年二月│彰化縣員林鎮│所有人：│車號九Ｒ—七０一│未尋得物品│
│    │四日晚上八時│惠明街旁    │地○○；│三自小客車一輛及│          │
│    │許          │            │使用人：│車內物品        │          │
│    │            │            │Ｎ○○  │                │          │
├──┼──────┼──────┼────┼────────┼─────┤
│ 2  │九十三年三月│彰化縣員林鎮│Ｄ○○○│車號八Ｑ—二九八│未尋回物品│
│    │十八日凌晨四│成功路四二０│        │０自小客車一輛及│          │
│    │時五十七分許│號前        │        │車內物品        │          │
├──┼──────┼──────┼────┼────────┼─────┤
│ 3  │九十三年三月│雲林縣斗六市│ 卯○○ │車號七０八八—Ｇ│未尋回物品│
│    │二十七日上午│上海路二三三│        │Ｃ自小客車一輛及│          │
│    │七時許      │號前        │        │車內物品        │          │
├──┼──────┼──────┼────┼────────┼─────┤
│ 4  │九十三年三月│臺南縣新營市│ Ｈ○○ │車號七Ｖ—五五三│車牌一面  │
│    │二十八日凌晨│復興路一三八│        │八自小客車一輛及│          │
│    │四時許      │號前        │        │車內物品        │          │
├──┼──────┼──────┼────┼────────┼─────┤
│ 5  │九十三年三月│臺灣地區某地│Ｒ○○○│車號Ｂ二—六二九│車牌一面  │
│    │二十九日上午│            │        │０自小客車一輛及│          │
│    │九時許      │            │        │車內物品        │          │
├──┼──────┼──────┼────┼────────┼─────┤
│ 6  │九十三年四月│雲林縣斗六市│ 丑○○ │車號九Ｒ—０三九│未尋回物品│
│    │十六日上午八│西平路三一六│        │五自小客車一輛及│          │
│    │時許        │號前        │        │車內物品        │          │
├──┼──────┼──────┼────┼────────┼─────┤
│ 7  │九十三年四月│雲林縣斗六市│ 癸○○ │車號Ｂ九—七０一│未尋回物品│
│    │二十五日上午│南京東路四三│        │六自小客車一輛及│          │
│    │六時許      │五號前      │        │車內物品        │          │
├──┼──────┼──────┼────┼────────┼─────┤
│ 8  │九十三年五月│彰化縣花壇鄉│ Ｑ○○ │車號八Ｖ—三三五│皮革五件、│
│    │六日上午七時│長沙村中正路│        │八自小客車一輛及│保險證一張│
│    │許          │一０五巷二三│        │車內物品        │          │
│    │            │弄一號前    │        │                │          │
├──┼──────┼──────┼────┼────────┼─────┤
│ 9  │九十三年五月│彰化縣北斗鎮│ Ｉ○○ │車號二一三二—Ｈ│引擎一具  │
│    │七日上午七時│斗苑路二段六│        │Ｒ自小客車一輛及│車體一具  │
│    │許          │六二號前    │        │車內物品        │          │
├──┼──────┼──────┼────┼────────┼─────┤
│ 10 │九十三年五月│臺中市南屯區│所有人：│車號Ｘ五—九三一│行照一張  │
│    │七日下午六時│公益路與永春│午○○；│九自小客車一輛及│交通部公路│
│    │許          │東七路口    │使用人：│車內物品        │局收據一張│
│    │            │            │天○○  │                │          │
├──┼──────┼──────┼────┼────────┼─────┤
│ 11 │九十三年五月│臺中市西屯區│ 戊○○ │車號ＤＶ—一二五│引擎一具  │
│    │七日下午十時│朝富路國光客│        │一自小客車一輛及│          │
│    │許          │運前        │        │車內物品        │          │
├──┼──────┼──────┼────┼────────┼─────┤
│ 12 │九十三年五月│彰化縣永靖鄉│ Ｂ○○ │車號Ｙ五—二一八│牌照稅單一│
│    │八日凌晨五時│瑚璉村東興路│        │二自小客車一輛及│張、存摺四│
│    │許          │七四號前    │        │車內物品        │本        │
├──┼──────┼──────┼────┼────────┼─────┤
│ 13 │九十三年五月│臺中市南屯區○ ○○道 │車號三Ｑ—一一七│行照、保險│
│    │十日下午三時│大墩七街三二│        │一自小客車一輛及│證各一張、│
│    │許          │一號前      │        │車內物品        │存摺二本  │
├──┼──────┼──────┼────┼────────┼─────┤
│ 14 │九十三年五月│臺中市西屯區│ 子○○ │車號Ｘ九—０一九│保險證一張│
│    │十日下午十一│臺中港路三段│        │六自小客車一輛及│          │
│    │時許        │一一八號澄清│        │車內物品        │          │
│    │            │醫院前      │        │                │          │
├──┼──────┼──────┼────┼────────┼─────┤
│ 15 │九十三年五月│雲林縣斗六市│ Ｐ○○ │車號二Ｒ—０七一│保險證一張│
│    │十一日上午九│南京路四七七│        │七自小客車一輛及│          │
│    │時許        │號前        │        │車內物品        │          │
├──┼──────┼──────┼────┼────────┼─────┤
│ 16 │九十三年五月│彰化縣和美鎮│所有人：│車號八Ｑ—三三０│保險卡、名│
│    │十四日凌晨四│道周路五五二│功發工業│二自小客車一輛及│片各一張  │
│    │時許        │號前        │股份有公│車內物品        │          │
│    │            │            │司；    │                │          │
│    │            │            │使用人：│                │          │
│    │            │            │Ｃ○○  │                │          │
├──┼──────┼──────┼────┼────────┼─────┤
│ 17 │九十三年五月│彰化縣和美鎮│ 巳○○ │車號五Ｖ—五八二│行照及保險│
│    │十四日上午十│美寮路與孝武│        │七自小客車一輛及│卡各一張  │
│    │一時許      │路口        │        │車內物品        │          │
├──┼──────┼──────┼────┼────────┼─────┤
│ 18 │九十三年五月│彰化縣二林鎮│ 未○○ │車號０二六八—Ｊ│牌照稅單一│
│    │十六日下午八│大成路一八二│        │Ｋ自小客車一輛及│張        │
│    │時許        │號前        │        │車內物品        │          │
├──┼──────┼──────┼────┼────────┼─────┤
│ 19 │九十三年五月│雲林縣斗六市│ 申○○ │車號三Ｃ—０一四│行照一張、│
│    │二十日上午六│林頭路九十八│        │一自小客車一輛及│存摺五本  │
│    │時許        │之一號前    │        │車內物品        │          │
├──┼──────┼──────┼────┼────────┼─────┤
│ 20 │九十三年五月│臺中市北屯區│所有人：│車號０一六一—Ｈ│行照一張  │
│    │二十六日下午│崇德路二段二│Ｋ○○○│Ｌ自小客車一輛及│車輛維修單│
│    │二時一分許  │００號前    │持有人：│車內物品        │一張      │
│    │            │            │辛○○  │                │          │
├──┼──────┼──────┼────┼────────┼─────┤
│ 21 │九十三年五月│彰化縣二林鎮│ 宙○○ │車號八Ｖ—二四七│行照一張  │
│    │十六日下午九│大智街口    │        │九自小客車一輛及│          │
│    │時許        │            │        │車內物品        │          │
├──┼──────┼──────┼────┼────────┼─────┤
│ 22 │九十三年五月│臺中市北區大│ Ｇ○○ │車號七Ｌ—八六五│保險證一張│
│    │二十日下午三│雅路五八０號│        │七自小客車一輛及│、印章一顆│
│    │時許        │前          │        │車內物品        │          │
├──┼──────┼──────┼────┼────────┼─────┤
│ 23 │九十三年六月│臺中市南屯區│ 玄○○ │車號一一二二—Ｆ│車牌一面  │
│    │二日上午八時│向上南路與文│        │Ｕ自小客車一輛及│          │
│    │許          │心路口      │        │車內物品        │          │
├──┼──────┼──────┼────┼────────┼─────┤
│ 24 │九十三年六月│臺中市忠明南│ Ｆ○○ │車號四七九六—Ｈ│車牌一面  │
│    │二日下午九時│路五八０巷路│        │Ｑ自小客車一輛及│          │
│    │許          │旁          │        │車內物品        │          │
├──┼──────┼──────┼────┼────────┼─────┤
│ 25 │九十三年六月│臺中市南屯區│ 庚○○ │車號六八二九—Ｆ│通行證一張│
│    │三日上午九時│向上路與文心│        │Ｗ自小客車一輛及│、台朔汽車│
│    │十分許      │路口        │        │車內物品        │服務手冊一│
│    │            │            │        │                │本、帳單二│
│    │            │            │        │                │張        │
├──┼──────┼──────┼────┼────────┼─────┤
│ 26 │九十三年六月│臺中市北屯區│ Ｏ○○ │車號三Ｑ—六九九│存摺二本  │
│    │四日上午十時│文心路與麻園│        │０自小客車一輛及│          │
│    │前某時      │東街口      │        │車內物品        │          │
├──┼──────┼──────┼────┼────────┼─────┤
│ 27 │九十三年六月│臺中市北區梅│Ｅ○○○│車號二Ｐ—五二九│車輛維修單│
│    │四日上午十時│亭街五三六號│        │九自小客車一輛及│一張      │
│    │前某時      │前          │        │車內物品        │          │
├──┼──────┼──────┼────┼────────┼─────┤
│ 28 │九十三年六月│彰化縣田尾鄉│ Ｊ○○ │車號七Ｌ—六五八│保險證一張│
│    │六日上午七時│饒平村東平巷│        │０自小客車一輛及│、工作證一│
│    │許          │一九八號前  │        │車內物品        │張        │
├──┼──────┼──────┼────┼────────┼─────┤
│ 29 │九十三年六月│彰化縣大村鄉│所有人：│車號八Ｌ—七一三│車體一臺  │
│    │六日上午九時│山腳路七十五│張智楨  │０自小客車一輛及│          │
│    │許          │之十一號前  │持有人：│車內物品        │          │
│    │            │            │丙○○  │                │          │
├──┼──────┼──────┼────┼────────┼─────┤
│ 30 │九十三年六月│臺中市西屯區│所有人：│車號二Ｒ—七一六│保險證一張│
│    │七日上午七時│青海路一段一│冠德工程│二自小客車一輛及│          │
│    │許          │三二號前    │行；    │車內物品        │          │
│    │            │            │使用人：│                │          │
│    │            │            │Ａ○○  │                │          │
├──┼──────┼──────┼────┼────────┼─────┤
│ 31 │九十三年六月│雲林縣西螺鎮│ 寅○○ │車號０九一六—Ｄ│停車證一張│
│    │七日上午八時│中正路五七號│        │Ｅ自小客車一輛及│          │
│    │許          │前          │        │車內物品        │          │
├──┼──────┼──────┼────┼────────┼─────┤
│ 32 │九十三年六月│雲林縣北港鎮│ 乙○○ │車號七Ｔ—九０九│車體一部、│
│    │八日上午八時│新德路六九號│        │九自小客車一輛及│維修單一張│
│    │三十分許    │前          │        │車內物品        │          │
├──┼──────┼──────┼────┼────────┼─────┤
│ 33 │九十三年六月│臺中市南屯區│ 黃○○ │車號八四一０—Ｈ│行照及保險│
│    │八日下午六時│河南路四段與│        │Ｐ自小客車一輛及│卡各一張、│
│    │許          │大墩七街口  │        │車內物品        │汽車新領牌│
│    │            │            │        │                │照登記書  │
├──┼──────┼──────┼────┼────────┼─────┤
│ 34 │九十三年六月│彰化縣北斗鎮│ 丁○○ │車號八二八三—Ｇ│行照一張、│
│    │九日上午七時│復興路二一四│        │Ｂ自小客車一輛及│駕照一張  │
│    │許          │巷七號前    │        │車內物品        │          │
├──┼──────┼──────┼────┼────────┼─────┤
│ 35 │九十三年六月│雲林縣虎尾鎮│ Ｍ○○ │車號Ｓ二—七八三│車體一部、│
│    │九日下午四時│忠孝路與復興│        │六自小客車一輛及│行照一張  │
│    │許          │路口        │        │車內物品        │          │
├──┼──────┼──────┼────┼────────┼─────┤
│ 36 │九十三年六月│臺中市北屯區│ 甲○○ │車號五Ｒ—一八三│測量器一組│
│    │十一日上午八│后庄里后庄一│        │九自小客車一輛及│          │
│    │時許        │街與敦化路口│        │車內物品        │          │
├──┼──────┼──────┼────┼────────┼─────┤
│ 37 │九十三年六月│臺中市南區建│ Ｌ○○ │車號一六七一—Ｇ│車體一臺、│
│    │十一日上午九│國南路與美村│        │Ｃ自小客車一輛及│車牌一面  │
│    │時許        │路口        │        │車內物品        │          │
├──┼──────┼──────┼────┼────────┼─────┤
│ 38 │九十三年六月│雲林縣北港鎮│ 酉○○ │車號七Ｗ—一五九│行照一張、│
│    │十一日下午一│華勝路皇家大│        │九自小客車及車內│保險卡一張│
│    │時許        │樓前        │        │物品            │          │
├──┼──────┼──────┼────┼────────┼─────┤
│ 39 │九十三年六月│雲林縣斗六市│ 邱銘祺 │車號Ｗ八—九五六│車牌二面、│
│    │二十一日上午│富強街一號前│        │八自小客車一輛及│保險卡一張│
│    │九時許      │            │        │車內物品        │          │
├──┼──────┼──────┼────┼────────┼─────┤
│ 40 │九十三年六月│彰化縣北斗鎮│ 辰○○ │車號八Ｑ—六三七│車牌二面  │
│    │二十一日上午│光華路一號前│        │０自小客車一輛及│          │
│    │九時三十分許│            │        │車內物品        │          │
├──┼──────┼──────┼────┼────────┼─────┤
│ 41 │九十三年六月│南投市○○街│ 亥○○ │車號三０八九—Ｊ│自小客車一│
│    │二十五日凌晨│一０四號前  │        │Ａ自小客車一輛及│輛        │
│    │五時三十分許│            │        │車內物品        │          │
├──┼──────┼──────┼────┼────────┼─────┤
│ 42 │九十三年六月│南投縣草屯鎮│ 戌○○ │車號四七０五—Ｇ│自小客車一│
│    │二十五日上午│中興路二七五│        │Ｄ自小客車一輛及│輛        │
│    │六時許      │號前        │        │車內物品        │          │
├──┼──────┼──────┼────┼────────┼─────┤
│ 43 │九十三年七月│雲林縣虎尾鎮│ 宇○○ │車號九Ｒ—五七三│自小客車一│
│    │一日前某時  │中山路二三巷│        │一自小客車一輛及│輛        │
│    │            │二之二號前  │        │車內物品        │          │
├──┼──────┼──────┼────┼────────┼─────┤
│ 44 │九十三年九月│彰化縣彰化市│詹素鳳  │車號二Ｒ─九○五│交通違規停│
│    │二十日六時許│彰南路三段四│        │○號小客車及車內│車單一張  │
│    │            │○九號前    │        │物品            │          │
│    │            │            │        │                │          │
├──┼──────┼──────┼────┼────────┼─────┤
│ 45 │九十三年十月│彰化縣員林鎮│Ｓ○○  │車號Ａ七─二七一│小客車車體│
│    │二十一日七時│浮圳路二段二│        │八號自用小客車及│一台，及保│
│    │許          │六二號旁    │        │車內物品        │險卡一張  │
│    │            │            │        │                │          │
├──┼──────┼──────┼────┼────────┼─────┤
│ 46 │九十三年十月│台中市北區太│己○○  │車號五Ｖ─三三八│小客車車體│
│    │二十一日十三│原路與梅川東│        │三號小客車及車內│一台，及停│
│    │時許        │路口        │        │物品            │車證一張  │
└──┴──────┴──────┴────┴────────┴─────┘
附表貳
┌──┬───────┬───┬─────────────────────┐
│編號│物  品  名  稱│數  量│      備              註                  │
├──┼───────┼───┼─────────────────────┤
│ 1  │解體工具包    │ 一包 │壬○○所有，供梁峰晟、林志民、郭靜雄、周成│
│    │              │      │福等人拆解、處分竊得汽車之工具            │
├──┼───────┼───┼─────────────────────┤
│ 2  │解體工具箱    │ 三箱 │同上                                      │
├──┼───────┼───┼─────────────────────┤
│ 3  │砂輪機        │ 一支 │同上                                      │
├──┼───────┼───┼─────────────────────┤
│ 4  │電線          │ 一卷 │同上                                      │
├──┼───────┼───┼─────────────────────┤
│ 5  │電動工具      │ 三支 │同上                                      │
├──┼───────┼───┼─────────────────────┤
│ 6  │鐵鎚          │ 二支 │同上                                      │
├──┼───────┼───┼─────────────────────┤
│ 7  │大型一字起子  │ 一支 │同上                                      │
├──┼───────┼───┼─────────────────────┤
│ 8  │油壓床        │ 一具 │同上                                      │
├──┼───────┼───┼─────────────────────┤
│ 9  │乙炔切割器    │ 一組 │同上                                      │
├──┼───────┼───┼─────────────────────┤
│ 10 │堆高機        │ 一部 │同上                                      │
└──┴───────┴───┴─────────────────────┘
附表（共犯或另案被告追訴情形）
┌──┬───┬──────────────┐
│編號│姓  名│     追  訴  情  形         │
├──┼───┼──────────────┤
│ 1  │李榮洲│雲林地方法院92年度訴字第447 │
│    │      │號（因受前案確定判決效力所及│
│    │      │，本件公訴不受理）          │
├──┼───┼──────────────┤
│ 2  │劉宗厚│本院另案審理中              │
├──┼───┼──────────────┤
│ 3  │陳信朋│本院94年偵緝字160號判決（判 │
│    │      │處有期徒刑2年8月，刑期執行或│
│    │      │赦免後強制工作3年）         │
├──┼───┼──────────────┤
│ 4  │陳昱璇│本院另案審理中              │
├──┼───┼──────────────┤
│ 5  │蕭明進│檢察官另案偵查中            │
├──┼───┼──────────────┤
│ 6  │張宏嘉│本院另案審理中              │
├──┼───┼──────────────┤
│ 7  │蕭奮聰│本院另案審理中              │
├──┼───┼──────────────┤
│ 8  │梁峰晟│台灣高等法院台中分院審理中  │
├──┼───┼──────────────┤
│ 9  │郭靜雄│台灣高等法院台中分院審理中  │
├──┼───┼──────────────┤
│ 10 │林志民│台灣高等法院台中分院審理中  │
├──┼───┼──────────────┤
│ 11 │朱志敏│本院另案審理中              │
├──┼───┼──────────────┤
│ 12 │羅文傑│本院94年訴字411號（有期徒刑1│
│    │      │年6月，緩刑3年）            │
├──┼───┼──────────────┤
│ 13 │范瑞光│台灣高等法院台中分院審理中  │
├──┼───┼──────────────┤
│ 14 │崔玉榮│台灣高等法院台中分院審理中  │
├──┼───┼──────────────┤
│ 15 │廖偉志│雲林地方法院94年虎簡字132 號│
│    │      │判決（有期徒刑5月，如易科罰 │
│    │      │金，以3百元折算一日）       │
└──┴───┴──────────────┘
